ACORDAO-COMPLETO-2533924

ACÓRDÃO DE RELAÇÃO

ACÓRDÃO DE RELAÇÃO 2738/2022 ATA 16/2022 - SEGUNDA CÂMARA

Acórdão 2738/2022-TCU-Segunda Câmara
	VISTOS e relacionados estes autos de tomada de contas especial instaurada pelo Banco do Nordeste do Brasil S.A. (BNB) , em desfavor de Associação Brasileira de Engenharia Sanitária e Ambiental - ABES (CNPJ 33.945.015/0001-81) , Francisco Vieira Paiva (CPF: XXX.887.483-XX) e José Sydrião de Alencar Júnior (CPF: XXX.199.703-XX) , em razão de não comprovação da regular aplicação dos recursos do Convênio Fundeci 2012/126 (peça 4) , firmado entre o BNB e ABES, e que tinha por objeto a "1ª reunião dos CBH/CGSH do estado do Ceará - modulo: Iguatu, visando fornecer apoio logístico na realização da 1ª reunião dos comitês de bacias hidrográficas e comissões gestoras de sistemas hídricos no estado do Ceará - módulo: Iguatu (Abril/2012) ";
	Considerando os pareceres uniformes exarados pela Secretaria de Controle Externo de Tomada de Contas Especial às peças 79 a 81, corroborados pelo Ministério Público de Contas mediante parecer proferido pelo Subprocurador-Geral Paulo Soares Bulgarin à peça 82;
	Considerando que o BNB reconheceu a execução parcial do convênio (peças 7 e 23) ; 
	Considerando que o plano de trabalho não traz o detalhamento dos custos unitários de cada meta, restando impossível a quantificação exata da parcela não executada (peça 2) ; e 
	Considerando que o Ministério Público do Ceará não comprovou a existência de danos ao erário ou a ocorrência de dolo e determinou o arquivamento dos autos (peça 78) .
	ACORDAM os Ministros do Tribunal de Contas da União, reunidos em Sessão da 2ª Câmara, com fundamento no art. 143, inciso V, alínea "c", do Regimento Interno/TCU, em:
	a)  arquivar a presente tomada de contas especial, sem julgamento do mérito, com fundamento nos arts. 93 da Lei 8.443/1992, 169, inciso VI, 212 e 213 do RI/TCU c/c os arts. 6º, inciso I, e 19, caput, da IN/TCU 71/2012;
	b) dar ciência da deliberação aos responsáveis no presente processo e ao Banco do Nordeste do Brasil S.A.
1. Processo TC-Processo 044.316/2020-8 (TOMADA DE CONTAS ESPECIAL) 
	1.1. Responsáveis: Associação Brasileira de Eng Sanitaria e Ambiental Abes (33.945.015/0001-81) ; Francisco Vieira Paiva (XXX.887.483-XX) ; Jose Sydriao de Alencar Junior (XXX.199.703-XX) .
	1.2. Órgão/Entidade: Banco do Nordeste do Brasil S.A
	1.3. Relator: Ministro Antonio Anastasia.
	1.4. Representante do Ministério Público: Subprocurador-Geral Paulo Soares Bugarin.
	1.5. Unidade Técnica: Secretaria de Controle Externo de Tomada de Contas Especial (SecexTCE) .
	1.6. Representação legal: não há.
	1.7. Determinações/Recomendações/Orientações: não há.

Segunda Câmara

Banco do Nordeste do Brasil S.A

Associação Brasileira de Eng Sanitaria e Ambiental Abes (33.945.015/0001-81); Francisco Vieira Paiva (XXX.887.483-XX); Jose Sydriao de Alencar Junior (XXX.199.703-XX).

ANTONIO ANASTASIA

não há.

TOMADA DE CONTAS ESPECIAL (TCE)

Secretaria de Controle Externo de Tomada de Contas Especial (SecexTCE).